【裁判字號】    95,聲,823
【裁判日期】    950620
【裁判案由】    返還提存物
【裁判全文】
臺灣桃園地方法院民事裁定               95年度聲字第823號
聲  請  人  新竹國際商業銀行股份有限公司
法定代理人  乙○○
相  對  人  甲○○
上列當事人間聲請返還提存物事件，本院裁定如下：
    主  文
本院九十四年度存字第三五八二號擔保提存事件，聲請人所提存
之擔保金新台幣參佰萬元（中央政府建設公債九十二年度甲類第
四期登錄債券），准予返還。
聲請程序費用由相對人負擔。
    理  由
一、按訴訟終結後，供擔保人證明已定20日以上之期間，催告受
    擔保利益人行使權利而未行使者，法院應依供擔保人之聲請
    ，以裁定命返還其提存物，民事訴訟法第104 條第1 項第3
    款定有明文。依同法第106 條規定，上開規定於其他依法令
    供訴訟上之擔保者準用之。而訴訟終結，宜從廣義解釋，包
    括執行程序終結在內。故債權人於執行程序終結後，定20日
    以上之期間催告受擔保利益人行使權利而未行使者，法院即
    得依上開規定裁定准許返還提存物。
二、本件聲請意旨略以：聲請人與相對人間假扣押強制執行事件
    ，聲請人前遵本院90年度全宇字第7383號民事裁定為擔保假
    扣押執行，曾提供新台幣（下同）300 萬元為擔保金，以本
    院90年度存字第3718號擔保提存事件提存後，經聲請本院以
    90年度執全字第3715號假扣押執行事件，就相對人所有財產
    執行假扣押在案。嗣上開擔保金並經本院以94年度聲字第11
    35號裁定准予變換，聲請人乃依該裁定，另行提供面額300
    萬元之中央政府建設公債92年度甲類第4 期登錄債券為擔保
    。茲因聲請人已撤銷上開假扣押裁定、撤回上開假扣押執行
    ，並聲請本院定20日以上期間通知受擔保利益人即相對人行
    使權利，經本院以95年3 月27日桃院木民貞95年度聲字第39
    7 號通知行使權利事件，發函通知相對人於收受通知後21日
    內行使權利而迄今未行使，爰依法聲請返還上開擔保金等語
    。並提出本院94年度存字第3582號提存書、撤回上開假扣押
    執行之聲請狀、本院95年度全聲字第2 號裁定及其確定證明
    書、本院95年3 月27日桃院木民貞95年度聲字第397 號函各
    1 件為證。
三、經查，聲請人前開主張，除據其提出上開證據為證外，並經
    本院依職權調取本院90年度裁全字第7383號假扣押裁定、90
    年度執全字第3715號假扣押執行、90年度存字第3718號擔保
    提存、94年度取字第2936號取回提存物、94年度存字第3582
    號擔保提存、95年度全聲字第2 號撤銷假扣押、95年度聲字
    第397 號通知行使權利事件卷宗，核閱屬實。且聲請人於上
    開假扣押執行事件終結後，聲請本院定20日以上之期間通知
    相對人就其因上開假扣押所受損害行使權利而未行使一節，
    亦有上開95年度聲字第397 號通知行使權利事件卷宗及本院
    民事紀錄科查詢表2 紙附卷可稽。從而，依上說明，聲請人
    聲請返還本件擔保金，核無不合，應予准許。
四、依民事訴訟法第95條、第78條，裁定如主文。
中    華    民    國    95    年    6     月    20    日
                  民事第一庭  法  官  陳勇松
以上正本係照原本作成。
如對本裁定抗告，應於收受裁定正本送達後10日內向本院提出抗
告狀，並繳納抗告裁判費新台幣1,000 元。
中    華    民    國    95    年    6     月    20    日
                              書記官  蔡佳玲


司法院資訊處製作；財團法人民間司法改革基金會備份。
